【裁判字號】    89,訴,168
【裁判日期】    890317
【裁判案由】    公共危險
【裁判全文】
~W2Z2;臺灣高雄地方法院刑事判決~W1Z1;             八十九年度訴字第一六八號
    公  訴  人  臺灣高雄地方法院檢察署檢察官
    被      告  丙○○
    指定辯護人  本院公設辯護人  乙○○
右列被告因公共危險案件，經檢察官提起公訴（八十八年度偵緝字第一七五一號），
本院判決如左：
    主  文
丙○○無罪。
    理  由
一、公訴意旨詳如附件起訴書所載。
二、訊據被告丙○○堅決否認有何公共危險之犯行，辯稱：當時與伊妻子甲○○發生
    口角，甲○○不開門，一時氣憤，將原本買來找工作的報紙，燒了幾張，為了讓
    甲○○開門，目的不是燒房子等語。
三、按犯罪事實應依證據認定之，無證據不得推定其犯罪事實；又被告之自白，不得
    作為有罪判決之唯一證據，仍應調查其他必要證據，以察其是否與事實相符，刑
    事訴訟法第一百五十四條、第一百五十六條第二項分別定有明文。次按刑法第一
    百七十三條第一項之放火罪，係以放火燒燬之住宅或建築物等現供人使用或有人
    所住，依通常情形往往因放火結果遭受意外之危害，如放火人明知放火行為並不
    致遭受何種意外之危害，自不能適用該條處斷，最高法院二十八年上字第三二一
    八號判例可資參照。
四、公訴人認被告丙○○涉有刑法第一百七十三條第三項、第一項之放火未遂罪嫌，
    無非以被告之自白，與被害人甲○○之指訴，及卷附現場照片三幀等，為其起訴
    論罪之依據，固非無見。
五、經查：（一）被害人甲○○於警訊時陳稱：「大約在今天八十八年五月十一日早
    上八時許，我和女兒在文橫二路六號六樓之十八房間內，此時我先生丙○○在外
    面敲門叫我開門‧‧‧因我害怕極了，所以我不敢開門，我先生見我不開門，便
    點燃報紙‧‧」等情，核與被告於偵訊時供稱：「因當天吵架，我到樓下買報紙
    ，上來敲門，我太太不開門，我生氣才燒（報紙），不是要燒房子，目的要用煙
    ，使我太太開門。」等語相符。顯見被告主觀上並無燒燬住宅之故意，其目的僅
    要使其妻子開門，讓其進入屋內而已。（二）高雄市苓雅區○○○路六號六樓之
    十八案發現場係被告與其妻租屋處之大門，該大門係由二道鐵門所組成，而二道
    鐵門均固定於混凝土牆壁上，且大門外並無易燃物或助燃物，現場亦無汽油或其
    他油料氣味等情，業據被害人甲○○於本院審理時陳述綦詳，並有現場照片三幀
    在卷可按。則被告僅用數張報紙燃燒鐵門，現場並沒有任何助燃物或易燃物情況
    下，依通常情形，並不會使住宅遭受何種意外之危害，且報紙點火後，遇鐵門無
    法持續燃燒，會自動慢慢熄火，此為公眾週知之事實，此從卷附之現場照片顯示
    僅有鐵門有一小部分之黑煙痕亦資佐證。職故，揆諸前開判例意旨，被告單純燃
    燒數張報紙之行為與放火罪之構成要件，尚屬有間。此外，本院復查無其他積極
    證據足資證明被告確有放火未遂之犯行，自不能憑被告與事實不符之自白，遽入
    人於罪。從而，既不能證明被告犯罪，自應為無罪判決之諭知。
據上論斷，應依刑事訴訟法第三百零一條第一項，判決如主文。
中      華      民      國      八十九      年      三    月    十七    日
                                    臺灣高雄地方法院刑事第七庭
                                        法  官    陳  正  禧
右正本證明與原本無異。
如不服本判決，應於判決送達後十日內，向本院提出上訴狀。
                               書記官    林  豐  富
中    華    民    國      八十九      年      三      月      十七      日


司法院資訊處製作；財團法人民間司法改革基金會備份。
